【裁判字號】    99,易,78
【裁判日期】    990331
【裁判案由】    竊盜
【裁判全文】
臺灣基隆地方法院刑事判決                99年度易字第78號
公  訴  人  臺灣基隆地方法院檢察署檢察官
被      告  辛○○
上列被告因竊盜案件，經檢察官提起公訴（九十九年度偵字第二
九八、三六二、五五四、五五五、六四一、六四二、七九八號）
，本院判決如下：
    主  文
辛○○踰越牆垣毀越安全設備竊盜，累犯，處有期徒刑肆月；又
毀越安全設備竊盜，累犯，處有期徒刑柒月；又踰越安全設備竊
盜，累犯，處有期徒刑柒月；又踰越安全設備竊盜，累犯，處有
期徒刑肆月；又踰越安全設備竊盜，累犯，處有期徒刑肆月；又
踰越安全設備竊盜，累犯，處有期徒刑肆月；又踰越牆垣毀越安
全設備竊盜，累犯，處有期徒刑肆月；又攜帶兇器毀越安全設備
竊盜，累犯，處有期徒刑伍月；又攜帶兇器毀越安全設備竊盜，
累犯，處有期徒刑伍月；又攜帶兇器毀越安全設備竊盜，累犯，
處有期徒刑伍月；又踰越安全設備竊盜，累犯，處有期徒刑柒月
，扣案棉質手套壹雙沒收。應執行有期徒刑貳年拾月，扣案棉質
手套壹雙沒收。
    事  實
一、辛○○曾因竊盜案件，經本院判處有期徒刑一年二月確定後
    ，於民國九十四年七月九日執行完畢。詎其仍基於意圖為自
    己不法所有之竊盜犯意，於下列時間、地點，分別為竊盜犯
    行：
  (一)於九十八年十一月四日凌晨一時二十八分許，前往基隆市○○區○○路一六二號基隆市立中山高級中學（下稱中山中學
    ），先自大門旁踰越圍牆進入校園，再於校園內拾取不詳物
    品擊破福利社窗戶玻璃之安全設備（毀損部分未據告訴）而
    踰越入內後，竊取現金新臺幣（下同）約一萬元得手。
  (二)於九十八年十一月五日凌晨零時二十八分至四十七分許，騎
    駛其不知情之父張蓮登所有車牌號碼ＡＦ三－五八八號普通
    重型機車前往基隆市○○區○○路二十號國立基隆高級中學
    （下稱基隆高中），先自大門旁花圃處走進校園，再於校園
    內拾取不詳物品擊破福利社窗戶玻璃之安全設備（毀損部分
    未據告訴）而踰越入內後，竊取現金二萬五千元得手。
  (三)於九十八年十一月十一日凌晨一時至三時許，騎駛其不知情
    之父張蓮登所有上開重型機車前往基隆市○○區○○路三六
    ○號基隆市立安樂高級中學（下稱安樂中學），先自未關閉
    之後門直接進入校園，而於校園內拾取不詳物品擊破自然科
    辦公室所在大樓走廊窗戶玻璃（毀損部分未據告訴）後，隨
    即發現另有通道，即自該通道進入該大樓後，再徒手打開未
    上鎖之自然科辦公室窗戶而踰越入內後，竊取現金二千三百
    八十三元得手。
  (四)於九十八年十一月十六日凌晨零時四十分許，騎駛其不知情
    之父親張蓮登所有上開重型機車前往基隆市○○區○○路二
    五八號基隆市立碇內國民小學（下稱碇內國小），先自大門
    旁未上鎖之側門直接進入校園，再徒手打開未上鎖之三○四
    教室窗戶之安全設備而踰越入內後，竊取華碩廠牌之筆記型
    電腦及數位照相機各一臺得手。嗣再將所竊得物品變賣得款
    花用。
  (五)於九十八年十一月二十一日凌晨一時許，前往基隆市安樂區
    ○○○街三九二號基隆市立建德國民小學（下稱建德國小）
    ，先自後方未上鎖之鐵門進入校園，均以徒手打開未上鎖窗
    戶之安全設備而踰越入內之方式，接續竊取五○一教室之華
    碩廠牌之筆記型電腦一臺及捐款筒內現金三百元、五○二教
    室之捐款筒內現金三百元、五一○教室之捐款筒內現金六百
    元、五一一教室之捐款筒內現金一百元及倫飛廠牌筆記型電
    腦一部、四○五教室之捐款筒內現金一百元得手。嗣再將所
    竊得筆記型電腦變賣得款花用。
  (六)於九十八年十一月二十二日凌晨，前往基隆市中山區○○○
    路一○五巷一四四號基隆市立大德國民中學（下稱大德國中
    ），先自側門旁已然破損之鐵絲網安全設備踰越進入校園，
    再徒手打開總務處辦公室上方未上鎖氣窗之安全設備踰越入
    內後，竊取現金一萬八千八百零九元、抽取式硬碟四個、硬
    碟撥放器、不詳廠牌筆記型電腦及數位攝影機各一臺、數位
    照相機三臺得手。嗣再將除現金外之所竊得財物變賣得款花
    用。
  (七)於九十八年十一月二十六日凌晨四時許，前往基隆市安樂區
    ○○○街二九號基隆市立建德國民中學（下稱建德國中），
    先踰越操場旁之圍牆進入校園，再徒手折斷福利社鐵窗鐵條
    之安全設備（毀損部分未據告訴）而踰越入內後，竊取現金
    約八千元及華碩廠牌筆記型電腦一臺得手。嗣再將所竊得筆
    記型電腦變賣得款花用。
  (八)於九十八年十二月二十二日凌晨一時三十分許，騎駛其不知
    情之友人所有車牌號碼ＥＡＥ－三八五號輕型機車前往基隆
    高中，先自大門旁花圃處走進校園，再以所攜帶具殺傷力、
    客觀上足資為兇器使用之鐵剪，剪斷福利社鐵窗鐵條之安全
    設備（毀損部分未據告訴）而踰越入內，復打破內門玻璃之
    安全設備，伸手入內打開門閂開門進入後，竊取現金約一萬
    二千元得手。
  (九)於九十八年十二月二十八日凌晨一時許，前往安樂中學，先
    自未關閉之後門直接進入校園，再持所攜帶具殺傷力、客觀
    上足資為兇器使用之鐵條折彎器，折斷福利社鐵窗鐵條並打
    破窗戶玻璃之安全設備（毀損部分未據告訴）而踰越入內後
    ，竊取現金四百元得手。
  (十)於九十九年一月四日凌晨二時三十分許，前往基隆市○○區
    ○○街二二號國立基隆高級商工職業學校（下稱基隆商工）
    ，自大門直接進入校園後，再持所攜帶具殺傷力、客觀上足
    資為兇器使用之鐵剪，均以剪斷鐵窗鐵條之安全設備（毀損
    部分未據告訴）而踰越入內方式，接續竊取教務處辦公室內
    之現金三萬四千八百三十四元及綜職專業教室內之ＬＧ廠牌
    四十二吋液晶電視一臺得手。嗣再將所竊得液晶電視變賣得
    款花用。
  (十一)於九十九年一月九日凌晨一時許，穿戴棉質手套一雙前往基
    隆市○○區○○街二○三號基隆市立武崙國民小學（下稱武
    崙國小），先自校旁未設圍牆之山坡地走進校園，均以徒手
    打開未上鎖窗戶之安全設備而踰越入內之方式，接續竊取一
    ○一、一○二教室及附設幼稚園之大象班、白兔班及綿羊班
    等教室內及教師辦公桌抽屜內現金計一萬三千五百元、華碩
    廠牌筆記型電腦（含包裝盒一只）及新力廠牌數位照相機（
    含充電器一個）各一臺、放大鏡及梳子各一支、文具組一組
    （內含原子筆三支、簽字筆三支及膠水一罐）得手。嗣再將
    所竊得筆記型電腦變賣得款花用。
二、辛○○為上開(二)(三)之竊盜犯行後，經警獲報而分別調閱基隆
    高中及安樂高中附近監視錄影畫面，發現張蓮登上開普通重
    型機車於案發前後均在現場附近出沒，且張蓮登戶內前有多
    次竊盜及其他財產犯罪前科之辛○○非在監所，因認當時可
    能騎駛該機車之辛○○涉有重嫌。而辛○○復因係竊盜治安
    顧慮人口，於九十九年一月十二日上午十一時三十分許，在
    基隆市○○區○○路三一號二樓永吉旅社一一○室內，為警
    臨檢，當場查扣其所持有上開(十一)所竊得之新力廠牌之數位照
    相機（含充電器一個）一臺、貼有「陳慧禎」姓名貼紙之放
    大鏡及貼有「許碧芳」姓名貼紙之梳子各一支、文具組一組
    （內含原子筆三支、簽字筆三支及膠水一罐）及華碩廠牌之
    筆記型電腦空包裝盒一只、棉質手套一雙（除棉質手套外，
    餘均經警發還）後，查知其涉嫌上開(十一)竊案，報請臺灣基隆
    地方法院檢察署檢察官偵辦，經該署檢察官向本院聲請羈押
    獲准。嗣基隆市警察局第三分局及第四分局警員分別借提詢
    問，辛○○在上開(一)(四)(五)(六)(七)(八)(九)(十)之竊盜行為究係何人所
    犯，未為有偵查犯罪職權之公務員發覺前，即主動向警員自
    首，進而接受裁判。
三、案經基隆市警察局第一分局、第三分局及第四分局分別報請
    臺灣基隆地方法院檢察署檢察官偵查起訴。
    理  由
一、證據能力之說明
  (一)被告於警詢、檢察官偵訊時之供述（另被告帶同警方指認犯
    罪地點之照片，性質亦屬其警詢筆錄內容之一部分），被告
    於本院準備及審判程序中均未就此爭執其證據能力，且無事
    證顯示係違法取得而致其供述任意性有所疑義，自均有證據
    能力。
  (二)證人張蓮登、中山中學教師己○○、基隆高中福利社人員子
    ○○、安樂中學教師丙○○、碇內國小總務主任戊○○、建
    德國小教師庚○○、大德國中總務處幹事卯○○、建德國中
    教師寅○○、基隆高中福利社店長乙○○、安樂中學福利社
    管理員巳○○、基隆商工註冊組組長辰○○、學校員生社司
    庫蕭素卿及綜職專業教室設備管理人員癸○○、武崙國小教
    師壬○○於警詢時之陳述、壬○○所出具之贓物認領保管單
    ，均係被告以外之人於審判外之陳述，被告既未於本院準備
    程序爭執此部分證據之證據能力，亦未於本案言詞辯論終結
    前聲明異議，依刑事訴訟法第一百五十九條之五第二項之規
    定，視為被告同意作為證據，且經本院審酌該等陳述作成時
    情況及證據取得過程等節，認亦適宜作為證據，復與待證事
    實具有關連性，依同條第一項規定，均有證據能力。
  (三)交通部公路總局臺北區監理所基隆監理站所管轄車牌號碼Ａ
    Ｆ三－五八八號普通重型機車車籍查詢基本資料、內政部戶
    政司戶役政資料電子閘門系統查詢全戶戶籍資料、在監所線
    上查詢及前科資料、基隆市警察局第一分局搜索扣押筆錄及
    扣押物品目錄表，性質上雖均係被告以外之人於審判外之書
    面陳述，屬於傳聞證據，然均係該管公務員於職務上所製作
    之紀錄文書及證明文書，且均無不可信之情形，依刑事訴訟
    法第一百五十九條之四第一款之規定，均得為本案證據。
  (四)卷附監視錄影畫面翻拍照片及各該學校遭竊後報案時所拍攝
    之照片、扣案棉質手套一雙，均非供述證據，而經本院審酌
    其作成或取得之情況，並無違背法定程序或不法採證之情形
    ，依刑事訴訟法第一百五十八條之四之反面解釋，應認具有
    證據能力。
二、實體事實之認定
    上揭事實，業據被告於本院準備及審判程序自白不諱，核與
    證人張蓮登、己○○、子○○、丙○○、戊○○、庚○○、
    卯○○、寅○○、乙○○、巳○○、辰○○、蕭素卿、癸○○及壬○○於警詢時之陳述大致相符，且有卷附上述車籍查
    詢基本資料、戶籍資料、在監所線上查詢及前科資料、監視
    錄影畫面翻拍照片、各校遭竊後報案時及被告嗣後帶同警方
    指認犯罪地點時所拍攝之照片及扣案棉質手套一雙可佐，足
    認被告上開自白屬實而堪信。本件事證明確，被告犯行洵堪
    認定，應依法論科。
三、論罪科刑
  (一)按刑法第三百二十一條第一項第三款之攜帶兇器竊盜罪，係
    以行為人攜帶兇器竊盜為其加重條件，此所謂兇器，其種類
    並無限制，凡客觀上足對人之生命、身體、安全構成威脅，
    具有危險性者均屬之，且祇須行竊時攜帶此種具有危險性之
    兇器為已足，並不以攜帶之初有行兇之意圖為必要，亦不以
    使用為必要（最高法院七十九年臺上字第五二五三號判例、
    九十二年度臺上字第三六六九號判決意旨可資參照）。又窗
    係供通風之安全設備，並非供人爬進爬出之用，爬窗行竊，
    自屬踰越安全設備竊盜（最高法院七十年度臺上字第三八○
    九號、八十一年度臺上字第六七一號裁判意旨可供參酌）再
    按刑法第三百二十一條第一項第二款規定毀越門扇、牆垣或
    其他安全設備而犯之，所謂「而犯之」，即須利用毀越門扇
    、牆垣或其他安全設備為行竊之手段，始符合該款規定之精
    神，乃雖有打破窗戶玻璃之行為，但並未利用此行為而遂其
    竊盜之結果，自不構成該款之加重竊盜罪名（司法院〈八四
    〉廳刑一字第二三○○一號研討意見可資參照）。查被告持
    以上開事實欄一之(八)(十)行竊之鐵剪、一之(九)之鐵條折彎器雖
    均未扣案，惟該等工具既可持以剪斷或折斷鐵窗鐵條，足見
    其質地應屬堅硬，且有可供人握取而方便操作把手之器具，
    倘持以揮擊他人，顯足以傷害人之生命、身體及安全，客觀
    上具有相當危險性，自屬兇器無疑；另查被告上開事實欄一
    之(三)之竊盜行為，被告雖先擊破自然科辦公室所在大樓走廊
    窗戶玻璃，惟隨即發現另有通道，即自該通道進入該大樓後
    ，而非自該窗戶踰越進入大樓，此部分即無毀越安全設備之
    可言。是核被告上揭所為，上開事實欄一之(一)(七)部分，係犯
    刑法第三百二十一條第一項第二款之踰越牆垣毀越安全設備
    竊盜罪；上開事實欄一之(二)部分，係犯刑法第三百二十一條
    第一項第二款之毀越安全設備竊盜罪；上開事實欄一之(三)(四)
    (五)(六)(十一)部分，係犯刑法第三百二十一條第一項第二款之踰越
    安全設備竊盜罪；上開事實欄一之(八)(九)(十)部分，則係犯刑法
    第三百二十一條第一項第三款、第二款之攜帶兇器毀越安全
    設備竊盜罪。
  (二)按竊盜罪所保護之法益固係財產監督權，惟數行為於同時同
    地或密切接近之時地實施，侵害同一之法益，各行為之獨立
    性極為薄弱，依一般社會健全觀念，在時間差距上，難以強
    行分開，在刑法評價上，以視為數個舉動之接續施行，合為
    包括之一行為予以評價，較為合理，則屬接續犯，而為包括
    之一罪（最高法院八十六年臺上字第三二九五號判例意旨參
    照）；又所謂「接續侵害同一法益」，倘係侵害財產法益，
    並不以侵害同一所有權人為必要，縱所有權人不同，然侵害
    同一監督權時，認僅侵害一法益而成立一罪，不生一行為而
    觸犯數罪名問題（最高法院六十二年臺上字第四○七號判例
    意旨參照）。被告所為上開事實欄一之(五)(十)(十一)之竊盜犯行，
    雖竊取數教室或辦公室內之財物，然其係基於單一竊盜犯意
    ，於密切接近之時間，在同一學校範圍內，接續未間斷竊取
    各教室或辦公室內之財物；且因其均利用凌晨無人在校時段
    行竊，應認當時校內範圍之各教室及辦公室監督權均係單一
    而歸屬學校，是被告對各該學校之行竊，僅侵害一監督權。
    被告所為上開事實欄一之(五)(十)(十一)之竊盜犯行，應認分別為接
    續犯，各均僅論以一竊盜罪。
  (三)上開事實欄一之(五)部分，起訴書原認被告係涉犯刑法第三百
    二十一條第一項第二款之加重竊盜罪，惟經本院徵詢公訴檢
    察官之意見後，公訴檢察官於本院準備程序中當庭以言詞更
    正被告該部分所涉犯罪名為刑法第三百二十條第一項之竊盜
    罪，有本院準備程序筆錄在卷為憑（本院卷第三二頁），基
    於檢察一體原則，起訴法條應以公訴檢察官到庭陳述為準。
    惟嗣經本院審判程序調查證據並訊問被告後，認定此部分被
    告犯罪事實應如上開事實欄一之(五)所載，則上開經公訴檢察
    官變更之起訴法條應有未洽，惟因前開基本社會事實同一，
    且被告經本院於準備及審判程序一再告以前揭所論罪名，對
    其防禦權不生不利之影響，自應變更起訴法條予以審究。
  (四)被告所犯十一次竊盜罪，犯意及行為均各別，應分論併罰。
  (五)被告有如事實欄一所載之刑案前科及有期徒刑執行記錄，有
    臺灣基隆地方法院檢察署刑案資料查註紀錄表及臺灣高等法
    院被告前案紀錄表在卷為憑，其於有期徒刑執行完畢後五年
    內，故意再犯本案有期徒刑以上之各罪，均為累犯，俱應依
    法加重其刑。
  (六)辛○○為上開事實欄一之(二)(三)之竊盜犯行後，經警獲報而分
    別調閱基隆高中及安樂高中附近監視錄影畫面，發現被告之
    父張蓮登上開普通重型機車於案發前後均在現場附近出沒，
    且張蓮登戶內前有多次竊盜及其他財產犯罪前科之被告非在
    監所，因而有確切根據可疑被告即為上開事實欄一之(二)(三)竊
    案犯罪嫌疑人等情，有卷附證人子○○、丙○○及張蓮登之
    警詢筆錄、前述車籍查詢基本資料、戶籍資料、在監所線上
    查詢及前科資料、偵查報告、監視錄影畫面翻拍照片在卷可
    參（臺灣基隆地方法院檢察署九十九年度偵字第五五五號偵
    查卷第八、十三至十五、十八至二九頁、九十九年度偵字第
    三六二號偵查卷第三至四、十一至十五、二二至二三、三三
    至三五頁）；另被告因係竊盜治安顧慮人口，於九十九年一
    月十二日上午十一時三十分許，在基隆市○○區○○路三一
    號二樓永吉旅社一一○室內為警臨檢，而查扣其上開事實欄
    一之(十一)所竊得之新力廠牌之數位照相機（含充電器一個）一
    臺、放大鏡及梳子各一支、文具組一組（內含原子筆三支、
    簽字筆三支及膠水一罐）及華碩廠牌之筆記型電腦空包裝盒
    一只，且其中放大鏡貼有「陳慧禎」姓名貼紙，另梳子亦貼
    有「許碧芳」姓名貼紙，警員因而亦得有確切根據可疑被告
    涉有此部分竊盜犯嫌一節，亦有卷附被告警詢筆錄、搜索扣
    押筆錄及扣押物品目錄表及扣押物品照片足稽（九十九年度
    偵字第二九八號偵查卷第四至九、十二至十七、二二至二七
    頁）。上開三案，被告因先為有犯罪偵查職權之司法警察合
    理可疑為竊盜案件之犯罪嫌疑人，其嗣向司法警察自承犯罪
    情節，即不符自首要件。至上開事實欄一之(一)(四)(五)(六)(七)(八)(九)
    (十)，經查卷內並無偵查犯罪機關於獲報後循線查得被告涉有
    犯罪嫌疑之相關事證；且上開竊案，在警方借提在押被告前
    ，確無資訊顯示與本案被告有關，而被告經警借提詢問時即
    直接承認上開竊案均係其所為等情，亦經證人即基隆市警察
    局第三分局偵查佐甲○○及基隆市警察局第四分局偵查隊小
    隊長丑○○於本院審判程序證述無訛（本院卷第三六至三八
    、五一至五二頁），復有卷存被告於九十九年一月十五日在
    基隆市警察局第三分局偵查隊及於同年月十九日在基隆市警
    察局第四分局偵查隊之警詢筆錄可佐（臺灣基隆地方法院檢
    察署九十九年度偵字第五五五號偵查卷第四至六頁、九十九
    年度偵字第七九八號偵查卷第四至七頁），可見被告於上開
    事實欄一之(一)(四)(五)(六)(七)(八)(九)(十)竊盜犯罪究係何人所犯，未為
    有偵查犯罪職權之公務員發覺前，即主動向司法警察自白此
    部分犯行，嗣並接受本案裁判，符合刑法第六十二條前段自
    首規定之要件，爰均依法減輕其刑，且俱先加後減之。
  (七)起訴書犯罪事實欄原認上開事實欄一之(一)部分被告無踰越牆
    垣之行為，竊得金額為「一萬餘元」；一之(三)部分被告係接
    續以隨手拾取石塊擊破「教室」窗戶，竊得金額為「二千餘
    元」；一之(四)部分之犯罪日期係「九十九年一月十六日」，
    行竊場所則尚有「三○五教室」；一之(五)部分被告係「直接
    打開未鎖牢之門扇而進入教室」，竊得金額為「一千餘元」
    ；一之(六)部分被告無踰越鐵絲網安全設備之行為，竊得金額
    為「一萬餘元」，且不包括「數位照相機三臺」；一之(七)部
    分被告無踰越牆垣之行為，且未折斷鐵窗鐵條之安全設備，
    竊得金額為「數千元」；一之(八)部分被告無打破福利社內門
    玻璃之安全設備而伸手入內打開門栓之行為；一之(九)部分竊
    得金額為「四百餘元」。惟經公訴檢察官於本院審判程序中
    予以更正如本院前揭認定（本院卷第六一頁），基於檢察一
    體原則，起訴事實應以公訴檢察官到庭陳述為準。
  (八)爰審酌被告前有搶奪、強盜、業務侵占、施用毒品及多次竊
    盜前科，有臺灣高等法院被告前案紀錄表在卷可參，素行非
    佳，其正當壯年，不思以正當途徑獲取財物，反而一再行竊
    學校監督權範圍之財物，殊不足取；惟其行竊手段平和，事
    後對所犯均坦認不諱，態度尚可，上開事實欄一之(十一)所竊得
    之部分財物已經警返還被害人，兼衡其家庭狀況、智識程度
    等一切情狀，依所犯時間先後順序，分別量處如主文所示之
    刑，並定其應執行之刑示懲。
  (九)扣案棉質手套一雙，係被告所有而供其為上開事實欄一之(十一)
    犯行所用之物，經被告於本院審判程序供承在卷，爰依法併
    予宣告沒收。
據上論斷，應依刑事訴訟法第二百九十九條第一項前段、第三百
條，刑法三百二十一條第一項第二款、第三款、第四十七條第一
項、第六十二條前段、第三十八條第一項第二款、第五十一條第
五款，判決如主文。
本案經檢察官丁○○到庭執行職務。
中    華    民    國    99    年    3    月     31    日
                  刑事第三庭法  官  陳賢德
以上正本證明與原本無異。
如不服本判決應於收受送達後10日內向本院提出上訴書狀，並應
敘述具體理由；其未敘述上訴理由者，應於上訴期間屆滿後20日
內向本院補提理由書(均須按他造當事人之人數附繕本)「切勿逕
送上級法院」。
中    華    民    國    99    年    4     月    2     日
                            書記官  王靜敏
中華民國刑法第三百二十一條第一項第二、三款
犯竊盜罪而有左列情形之一者，處六月以上五年以下有期徒刑：
二、毀越門扇、牆垣或其他安全設備而犯之者。
三、攜帶兇器而犯之者。

司法院資訊處製作；財團法人民間司法改革基金會備份。
